【裁判字號】    90,上易,367
【裁判日期】    900501
【裁判案由】    賭博
【裁判全文】
臺灣高等法院臺南分院刑事判決             九十年度上易字第三六七號      Ｃ
      上  訴  人
      即  被  告  乙  ○  ○
      共      同
      選任辯護人  鄭  和  傑
右上訴人等因賭博案件，不服臺灣嘉義地方法院八十九年度易字第五二四號中華民國
九十年一月十八日第一審判決（起訴案號：臺灣嘉義地方法院檢察署八十九年度偵字
第二二三八號），提起上訴，本院判決如左：
      主      文
上訴駁回。
      事      實
一、乙○○前於民國（下同）七十五年間，曾因違反槍砲彈藥刀械管制條例案件，經
    臺灣高等法院花蓮分院判處有期徒刑一年五月，最高法院駁回確定，於七十六年
    三月十四日縮短刑期執行完畢後，復因恐嚇、脫逃及藏匿人犯等案件，均經法院
    判處罪刑，因故聲請暫緩執行，嗣均因行刑權時效完成而未執行。甲○○曾於八
    十五年間，因詐欺及偽造文書等案件，分別經臺灣高等法院高雄分院判處罪刑並
    定應執行刑有期徒刑六月，於八十七年一月十五日確定，入監服刑後於八十七年
    十月二十九日縮刑期滿執行完畢；現因八十八年三月間另犯偽造文書案件，經判
    處有期徒刑八月，強制工作一年確定而執行中。
二、乙○○與甲○○係長期同居關係，均不思悔悟，共同基於意圖營利之概括犯意，
    自八十八年八月下旬某日起，在嘉義縣中埔鄉和興村後庄三九巷一二四號處所，
    提供麻將為賭具，供賭客連昭宗、蔡志杰、林榮芳及其他不特定之人在上址賭博
    財物，約定賭客每打完四圈，由乙○○及甲○○抽頭新台幣（下同）三仟元，甲
    ○○並負責擔任賭客輸贏記帳之工作。嗣於八十九年三月四日二十二時許，經警
    在上址查獲，並扣得乙○○、甲○○所有之麻將牌四付、圓形籌碼二盒、牌形籌
    碼一百九十張、帳冊十二本、本票十一張、空白商票本票二本、籌碼印章一個及
    電話簿一本。
三、案經嘉義市警察局移送臺灣嘉義地方法院檢察署檢察官偵查起訴。
      理      由
一、訊據上訴人即被告乙○○及甲○○均矢口否認有何意圖營利供給賭博場所之犯行
    ，被告乙○○辯稱：雖有些朋友來看伊，無聊在該處打麻將玩玩而已，但伊並未
    抽頭，扣案帳冊是小孩亂寫，麻將有二付並不完全，支票係朋友調借現金云云；
    被告甲○○辯稱：伊未擔任記帳，印章是伊賣衣服編號用的，本票是伊標會收會
    錢時開給人家的，雖有朋友偶爾消遣，但沒有抽頭云云。
二、惟查：
（一）右開被告二人在上址提供麻將為賭具供連昭宗等賭客賭博財物，每局抽頭三千
      元等事實，業據證人連昭宗於警訊時供證：「乙○○於八十八年八月間起即在
      其住處經營賭場，屋主除了乙○○之外，另有其妻（被告甲○○於本院供稱與
      乙○○係同居關係）甲○○負則管帳及叫賭客」、「乙○○及甲○○二人係以
      麻將牌供賭客打麻將，分別以新臺幣三千元或五千元供賭，平常均保持兩桌計
      八人玩賭，如賭三千底，．．．每局賭四次，乙○○及甲○○共同抽頭新臺幣
      三千元，．．．如玩賭五千底，．．．抽頭新臺幣五千元牟利，賭客贏錢領現
      金，輸錢記帳，並以籌碼代替現金計算玩賭」、「我進入該賭場輸了四十萬元
      ，已付二十萬元，另二十萬元由伊簽發二張各十萬元之本票給乙○○」、「該
      賭場平常均保持二桌八人」等語（見警卷第五頁背面至第七頁背面）；證人蔡
      志杰於警訊時證述：「經警查扣之賭具是乙○○等人經營賭場之用具沒錯」、
      「黃某等二人以麻將供賭，平常均一桌四人，有時增加至二桌八人，以三千底
      下賭．．．據我所了解乙○○與甲○○每賭局四圈，抽頭三千元」等語（警卷
      第十頁至第十一頁），於偵查時證稱：「（問：何人帶你去乙○○處賭博？答
      稱：）一位叫『鐵齒』之人帶我去，過年前去賭的，賭幾次忘了，．．．都是
      打麻將」等語（見偵查卷第二十一頁背面）；及證人林榮芳於原審調查時證稱
      ：「伊綽號叫『岸仔』，扣案之本票（面額八萬五千元）是我賭輸錢向乙○○
      借的錢」、「玩賭的人我不認識，是乙○○經營的，賭法是一般麻將的賭法，
      賭金與抽頭金多少已經忘記了，玩過四次」等語（見原審卷第六十二頁）明確
      ，足證被告確有供給賭博場所營利之事實。
（二）扣案證物中有帳冊多本，其中有分頁以賭客綽號記載輸贏之明細，於綽號「阿
      茂」之頁內，更有明確記載「爸輸、媽輸抵３１６０００，差２６０００，十
      二月九日清」等語之情，業據原審當庭勘驗無誤；雖被告乙○○就帳冊內之記
      載於原審辯稱係記載衣服雜七雜八的事項云云，於本院改稱係小孩亂寫云云，
      先後所供不符，復與被告甲○○於原審則辯稱係其兒子記載股票云云，亦有不
      同，是被告二人所辯已有矛盾，顯係飾卸之詞。又扣案之十一張本票，被告乙
      ○○於警訊時供稱：是他們向我借錢所開出的本票等語，被告甲○○於警訊亦
      供稱：那十一張本票是朋友向我先生乙○○借錢所簽之本票，我替我先生保管
      等語，然其於本院則改稱：本票是伊標會收會錢時開給人家的云云。何以被告
      甲○○先後所供述不符，又該十一張本票發票人均係他人名義，並非被告甲○
      ○名義，足見其於本院所述為不可採，自以前開證人連昭宗、林榮芳所證係因
      賭輸錢始簽發向被告乙○○所借為可採。又被告甲○○雖否認其有記帳之情事
      ，惟如前述證人連昭宗於警訊時已證述甲○○負則管帳及叫賭客，徵之被告甲
      ○○於警訊如前揭所述替被告乙○○保管十一張本票等情，茍被告甲○○未參
      與，何以保管本票，足證證人連昭宗所證為實在。
（三）扣案帳冊中非但有綽號「岸仔」之人即證人林榮芳帳目明細及屬名「雄」之人
      留言：「我們到朴子收岸啊的帳」等語之記載，證人林榮芳亦證稱：扣案本票
      係伊輸的錢等語，已如前述，復有查扣之帳冊記載電話『岸仔』等及前開收帳
      之字條暨證人林榮芳及連昭宗簽發之本票在卷可稽（見原審卷第五十一頁、第
      五十二頁、第五十六頁、第六十二頁）。復徵之被告乙○○於八十九年年四月
      五日晚上，夥同王志強至嘉義市○○路○段二五○號，向蔡崇寅恐嚇索取二十
      萬元票款，蔡崇寅於該案辯稱該二十萬元係連昭宗所欠乙○○之賭債，被告亦
      因恐赫罪經本院判刑確定，亦有本院八十九年度上易字第二二一○號判決在卷
      可佐，益徵被告上開所辯，顯係卸責之詞，難認可採，此外，復有上開如事實
      欄所載之證物扣案可證。
（四）綜上所述，被告等所辯顯係事後卸則之詞，委無足採，本件事證已臻明確，被
      告二人犯行均堪認定。
三、核上訴人即被告乙○○及甲○○所為，均係犯刑法第二百六十八條之營利供給賭
    博場所罪。被告二人等就上開犯行，有犯意聯絡及行為分擔，均為共同正犯。又
    其二人先後多次犯行，時間緊接，方法相同，所犯又係構成要件同一之罪名，顯
    係基於概括犯意為之，均應依刑法第五十六條連續犯之規定，論以一罪，並加重
    其刑。被告二人分別有如事實欄第一項所載之犯罪、科刑及執行紀錄之事實，有
    台灣高等法院被告全國前案紀錄表及台灣嘉義地方法院檢察署刑案資料查註紀錄
    表各一件在卷可稽，並據原審法院調閱臺灣嘉義地方法院檢察署八十二年度執更
    字第四一號、最高法院八十九年度台上字第０一三００號案卷核閱無訛，被告甲
    ○○於有期徒刑之執行完畢後，五年內再犯本件有期徒刑以上之罪，為累犯，應
    依刑法第四十七條之規定加重其刑，並遞加之。
四、原審以被告等二人罪治明確，因以適用刑法第二十八條、第五十六條、第二百六
    十八條、第四十七條、第三十八條第一項第二款，罰金罰鍰提高標準條例第一條
    前段等規定並分別審酌被告二人之品行、智識程度、其犯罪之手段、犯罪所生之
    危害及犯罪後之態度等諸般情狀，就被告乙○○量處有期徒刑七月，就被告甲○
    ○量儲有期徒刑八月。並說明扣案之麻將牌四付、圓形籌碼二盒、牌形籌碼一百
    九十張、帳冊十二本、籌碼印章一個及電話簿一本，均係供犯罪所用之物，又上
    開物品均為被告二人所有，業據其等供明在卷，而均應依刑法第三十八條第一項
    第二款之規定沒收之。至被告二人除提供賭博場所外，並無證據證明其二人亦參
    與賭博，是扣案之本票十一張及空白商票本票二本，難認係因犯罪所得或供犯罪
    所用之物，而不為沒收之諭知。本院經核原判決認事用法俱無不合，量刑亦稱妥
    適，被告等上訴意旨否認犯罪，空言指摘原判決不當，並無可取，為無理由，應
    予駁回。
據上論斷，應依刑事訴訟法第三百六十八條，判決如主文。
本案經檢察官楊治宇到庭執行職務。
中    華    民    國      九十      年      五      月      一          日
                                  臺灣高等法院臺南分院刑事第六庭
                                      審判長法官  楊    明    章
                                            法官  顏    基    典
                        法官  徐    宏    志
右正本證明與原本無異。
不得上訴。
                                      法院書記官  徐    瑞    清
中    華    民    國      九十      年      五      月     二           日
附錄法條：
中華民國刑法第二百六十八條：意圖營利，供給賭博場所或聚眾賭博者，處三年以下
                            有期徒刑，得併科三千元以下罰金。


司法院資訊處製作；財團法人民間司法改革基金會備份。
